臺灣板橋地方法院刑事判決　　　　　　　96年度訴字第1333號
公　訴　人　臺灣板橋地方法院檢察署檢察官
被　　　告　甲○○
上列被告因違反毒品危害防制條例案件，經檢察官提起公訴（九
十六年度毒偵字第二一二一號）及移送併辦（臺灣基隆地方法院
檢察署九十六年度毒偵字第九三八號），被告就被訴事實為有罪
陳述，本院改行簡式審判程序審理，判決如下：
    主  文
甲○○施用第一級毒品，累犯，處有期徒刑拾月。
    事  實
一、甲○○前於民國九十二年五月間因施用毒品案件，經臺灣基
    隆地方法院以九十二年度毒聲字第三九四號裁定送觀察、勒
    戒後，認無繼續施用毒品之傾向，由臺灣基隆地方法院檢察
    署檢察官於九十二年八月四日以九十二年度毒偵緝字第五九
    號為不起訴處分確定；復於九十二年十二月間再因施用毒品
    案件，經同院以九十二年度毒聲字第一一一一號裁定送觀察
    、勒戒後，因認有繼續施用毒品傾向，因毒品危害防制條例
    修正，由上開檢察署檢察官逕行提起公訴，經該院以九十三
    年訴字第二七九號判決判處有期徒刑八月確定，並於九十三
    年四月二十一日釋放出所；又於九十三年十二月間因施用毒
    品案件，經該院以九十三年訴字第六六九號判決判處有期徒
    刑八月、四月，應執行有期徒刑十月確定，至九十四年十一
    月三十日縮短刑期假釋出監，並於九十五年四月二十日假釋
    期滿執行完畢。詎猶不知悔改，復基於施用第一級毒品海洛
    因之犯意，於上開觀察勒戒處分執行完畢後五年內之九十六
    年一月二十三日起至同年三月十四日止，在臺北縣三重市○
    ○路○段八十九號二樓之二之住處，以摻入香菸點燃吸用之
    方式，約以每二至三日施用一次之頻率，反覆施用海洛因多
    次，嗣分別於九十六年一月二十四日下午四時五十分許為警
    在上址、三月十五日下午一時許在基隆市警察局第二分局東
    光派出所，經採尿送驗，鴉片類呈陽性反應，始悉上情。
二、案經臺北市政府警察局移送臺灣板橋地方法院檢察署檢察官
    偵查及臺灣基隆地方法院檢察署檢察官移送併案，本院改行
    簡式審判程序審理。
    理  由
一、訊據被告甲○○對於在上揭時、地施用海洛因之犯行坦承不
    諱。被告為警查獲時所採之尿液，經以ＥＩＡ酵素免疫分析
    法初驗、ＧＣ／ＭＳ氣相層析質譜儀法確認複驗後，均呈鴉
    片類之陽性反應，此有臺灣尖端先進生技醫藥股份有限公司
    九十六年二月二日濫用藥物檢驗報告書、臺灣檢驗科技股份
    有限公司九十六年三月二十九日濫用藥物尿液檢驗報告書各
    一紙在卷足稽。被告曾於九十二年五月間因施用毒品案件，
    經臺灣基隆地方法院以九十二年度毒聲字第三九四號裁定送
    觀察、勒戒後，認無繼續施用毒品之傾向，由臺灣基隆地方
    法院檢察署檢察官於九十二年八月四日以九十二年度毒偵緝
    字第五九號為不起訴處分確定，此有臺灣高等法院被告前案
    紀錄表、在監在押全國紀錄表及裁定書各一份附卷足考。被
    告於觀察勒戒執行完畢釋放後之五年內，再犯本件施用毒品
    罪，於毒品危害防制條例第二十三條第二項有關起訴之規定
    相合。其出於自由意志之自白與事實相符，事證明確，犯行
    堪以認定，應依法論科。
二、核被告所為，係犯毒品危害防制條例第十條第一項施用第一
    級毒品罪。其施用前後持有海洛因之行為為施用毒品之當然
    手段行為，不另論罪。按刑法修正條文於九十四年二月二日
    經總統公布，並自九十五年七月一日起施行，其中原刑法第
    五十六條之連續犯規定業經刪除，即修正後之刑法已無連續
    犯得論以裁判上一罪之情形，參照該修正條文之立法理由，
    即修正條文說明謂「至連續犯廢除後，對於部分習慣犯，例
    如竊盜、吸毒等犯罪，是否會因適用數罪併罰而使刑罰過重
    產生不合理之現象一節，在實務上應可參考德、日等國之經
    驗，委由學界及實務以補充解釋之方式，發展接續犯之概念
    ，對於合乎『接續犯』或『包括的一罪』之情形，認為構成
    單一之犯罪，以限縮數罪併罰之範圍，用以解決上述問題。
    」等語，則考上揭修法及毒品危害防制條例之立法意旨，係
    認施用毒品者，多具有「成癮性」，故先以觀察、勒戒或強
    制戒治等保安處分遮斷其毒癮，如仍無效，始以刑罰追訴處
    罰。故施用毒品罪，本即預定其有反覆實行施用毒品之性質
    ，其若基於概括之決意，於密切之時、地反覆延續實行施用
    毒品犯罪，依社會一般客觀上之觀察，認論以一罪為適當時
    ，似非不可以集合犯處理，祇論以包括之一罪。從而，本件
    被告多次施用海洛因之行為，均係基於概括之決意，於密切
    之時、地反覆延續實行，應屬集合犯行為，自仍應論以一罪
    （同此見解者，參張淳淙，「從刑法修正論行為之罪數」，
    刊載於司法周刊一二八六期司法文選別冊；林鈺雄，「跨連
    新舊法之施用毒品行為─兼論行為單數與集合犯、接續犯概
    念之比較」，刊載於臺灣本土法學雜誌，第八十四期，頁一
    四一以下）。被告曾於九十二年十二月間因施用毒品案件，
    經同院以九十二年度毒聲字第一一一一號裁定送觀察、勒戒
    後，因認有繼續施用毒品傾向，因毒品危害防制條例修正，
    由上開檢察署檢察官逕行提起公訴，經該院以九十三年訴字
    第二七九號判決判處有期徒刑八月確定，並於九十三年四月
    二十一日釋放出所；又於九十三年十二月間因施用毒品案件
    ，經該院以九十三年訴字第六六九號判決判處有期徒刑八月
    、四月，應執行有期徒刑十月確定，至九十四年十一月三十
    日縮短刑期假釋出監，並於九十五年四月二十日假釋期滿執
    行完畢，此有臺灣高等法院被告前案紀錄表一份在卷可稽，
    被告於五年以內，故意再犯本件最重本刑為有期徒刑以上之
    罪，應依刑法第四十七條第一項之規定，論以累犯，並加重
    其刑。爰審酌被告屢次施用毒品而不思悔改，品行不端，意
    志力薄弱，其施用毒品經觀察勒戒後，仍無法斷絕施用毒品
    惡習，若非將其處以較長之刑期，與社會上毒品來源隔離，
    使其能深自反省，斷絕與毒品之接觸，不足以助其戒絕用毒
    惡習，並懲所犯及被告犯罪後對於施用毒品之犯行，已經坦
    承，態度良好等一切情狀，量處如主文所示之刑。
據上論斷，應依刑事訴訟法第二百七十三條之一第一項、第二百
九十九條第一項前段，毒品危害防制條例第十條第一項，刑法第
十一條前段、第四十七條第一項，判決如主文。
本案經檢察官朱立豪到庭執行職務
中　　華　　民　　國　　96　　年　　6 　　月　　29　　日
                  臺灣板橋地方法院刑事第十八庭
                              法　官 王綽光
以上正本證明與原本無異
如不服本判決應於送達後10日內向本院提出上訴狀
                              書記官 許清秋
中　　華　　民　　國　　96　　年　　7 　　月　　2 　　日
附錄論罪科刑法條全文：
毒品危害防制條例第十條
施用第一級毒品者，處六月以上五年以下有期徒刑。
施用第二級毒品者，處三年以下有期徒刑。
